臺灣高雄地方法院民事判決　　　　　　 95年度訴字第1944號
 原　　　告　丙○○
 訴訟代理人　莊美玲律師
 被　　　告　甲○○
 訴訟代理人　盧世欽律師
 複代理人　　黃正男律師
上列當事人間返還不當得利等事件，本院於民國96年10月2日言
詞辯論終結，判決如下：
      主　　　文
被告應將如附表所示編號五至編號十二號之支票共八紙返還予原
告。
被告應給付原告新台幣參佰伍拾伍萬玖仟肆佰參拾玖元及自民國
九十五年六月十七日起至清償日止，按週年利率百分之五計算之
利息。
原告其餘之訴駁回。
訴訟費用由被告負擔百分之八十七，其餘由原告負擔。
本判決第二項於原告以新台幣壹佰壹拾捌萬柒仟元供擔保後，得
為假執行；但被告如以新台幣參佰伍拾伍萬玖仟肆佰參拾玖元供
擔保後，得免為假執行。
原告其餘假執行之聲請駁回。
      事實及理由
一、原告主張：其於95年2 月15日向被告承租門牌號碼高雄市○
    ○區○○路19巷43號1 至4 樓房屋(下稱系爭房屋)，訂有租
    賃契約書約定租賃期間自95年2 月15日至102 年2 月14日止
    ，租金每月新台幣 (下同)68,000 元，另押租保證金為
    136,000 元，並以附表所示之13紙支票予被告做為清償12期
    租金及繳交押租金之用；被告明知其承租系爭房屋為開設經
    營養生美容館之用，且已僱工裝潢支出3,831,935 元裝潢費
    ，詎95年4 月裝潢將完工之際，被告突切斷電力，拒絕其再
    使用系爭房屋，並發函要求其賠償4,000,000 元，兩造經協
    商無結果後，其於95年5 月9 日函請被告限期回復電力讓原
    告使用系爭房屋，逾期即終止租約，被告仍置不理；原告因
    而於95年5 月19日發函終止兩造租賃契約並返還如附表所示
    編號5 至12之支票，被告仍不置理，所為違反民法第423 條
    規定，原告自得於終止租約後依民法第179 、767 、962 條
    及227 條第1 項、226 條第1 項債務不履行損害賠償等規定
    ，請求被告返還按比例計算租約終止後之95年5 月20日至95
    年6 月14日原告已提示兌現之款項58,933元、押租金
    136,000 元及如附表編號5 至12號之支票8 紙；又原告自95
    年4 月初即無法使用系爭房屋，亦得依民法第226 條第1 項
    或不當得利規定請求擇一判決被告賠償原告已支出自95年4
    月15日至95年5 月19日之租金損害79,333元，另依民法第
    226 條第1 項、第184 條第2 項 (96年7 月4 日追加請求)
    規定擇一判決被告賠償原告支出之裝潢費用3,831,935 元。
    並聲明：(一)被告應給付原告4,106,201 元及自起訴狀繕本送
    達翌日起至清償日止，按年息5%計算之利息。(二)被告應將如
    附表編號5 至編號12之支票8 紙返還原告。(三)第1 項請求原
    告願供擔保請准宣告假執行。
二、被告則以：原告從未向被告表示欲經營經絡養生美容館，訂
    約時僅表示將經營骨科聯合診所，原告於承租後未經被告許
    可或同意，而大興土木多處施工，致系爭房屋內部多處遭破
    壞，因95年4 月8 日系爭房屋防盜保全異常經保全公司通知
    ，被告至系爭房屋始知上情，被告乃於95年4 月10日再至現
    場要求原告停工，並於當日針對系爭房屋工地斷水斷電 (96
    年1 月2 日民事準備書(三)狀)， 被告並於95年4 月25日依兩
    造租賃契約第14條約定終止租賃契約，又系爭房屋回復原狀
    之修復費用為2,589,948 元，如被告曾同意何以未於租賃契
    約明文約定，且未要求原告預告交付鉅額押租金或其他擔保
    以利回復原狀，原告主張並無理由；另原告在系爭房屋所為
    裝潢可能可再利用於另行租屋處，可以省去部分費用，且原
    告於另租屋處之空調設備報價單，其中部分與安裝於系爭房
    屋之品名相同，原告所稱為特別定製，中古市場價格低落之
    詞並不實。並聲明：(一)原告之訴駁回。(二)如受不利判決，願
    供擔保請准宣告免為假執行。
三、兩造不爭執及爭執事項：
  (一)兩造於95年1 月12日簽訂房屋租賃契約書，由原告向被告承
    租門牌號碼高雄市○○區○○路19巷43號1 至4 樓房屋，約
    定租賃期期間自95年2 月15日至102 年2 月14日止，租金每
    月68,000元、押租保證金136,000 元；原告於訂約後交付訴
    外人梁美麗簽發如附表所示13紙支票予被告，其中編號13號
    面額120,000 元、編號1 號面額84,000元之支票，係作為押
    租保證金及第1 期租金之款項，均經被告提示兌現，其餘支
    票作為按月給付租金之款項；編號第2 、3 、4 號面額各
    68,000元之支票，亦經被告提示兌現。
  (二)被告於95年4 月25日以新興郵局第9695號存證信函表示終止
    兩造租約；原告則於95年5 月9 日以高雄地方法院000000-0
    號存證信函催告被告恢復電力及同意原告繼續使用租賃物、
    再於95年5 月19日以高雄地方法院郵局1735號存證信函表示
    終止兩造租約。
    爭執事項：
  (一)被告是否知悉原告承租系爭房屋係用以經營經絡養生美容館
    之用？原告就系爭房屋所為之內部改裝裝潢，是否經被告同
    意，有無違反兩造租賃契約之約定？
  (二)原告主張因被告違反民法第423 條規定，其已依法終止兩造
    租賃契約，自得依民法第179 、767 、962 條及227 條第1
    項、226 條第1 項債務不履行損害賠償等規定，請求被告返
    還自95年5 月20日至95年6 月14日止之租金58,933元、押租
    金136,000 元及如附表所示編號5 至編號12號之支票共8 紙
    ，有無理由？
  (三)原告主張被告自95年4 月初起即禁止原告使用系爭房屋，應
    依民法第226 條第1 項或不當得利之規定，賠償原告自95年
    4 月15日至95年5 月19日止之租金79,333元，有無理由？
  (四)原告主張因承租系爭房屋支出裝潢費用3,831,935 元，亦得
    依民法第226 條第1 項、民法第184 條第2 項規定，擇一請
    求被告賠償，有無理由？
四、被告是否知悉原告承租系爭房屋係用以經營經絡養生美容館
    之用？原告就系爭房屋所為之內部改裝裝潢，是否經被告同
    意，有無違反兩造租賃契約之約定？
  (一)證人即為原告裝潢系爭房屋之設計方面現場監工丁美娟證稱
    「... 施工期間是從三月十八日到四月十日，整個施工期間
    我看過被告到現場至少五、六次，而被告到現場還會巡視現
    場施工情形跟進度，被告還會要求我陪同巡視現場並且解釋
    設計圖的施工情況，屋主也很關心施工，要瞭解裝潢施工的
    內容，在這五、六次到場被告從來沒有表示過不同意我們施
    作的內容。」「就是我們施工的最後一天四月十日那天(指
    被告最後一次是在何時到現場)， 當天他還是有來現場關心
    我們施工的情形，當時還沒有全部完工，當時隔間已經完成
    ，該改的地方也大體完成，只剩下天花板的裝修，當天被告
    還是沒有任何反對我們裝潢內容的意思，當天我有跟他解釋
    格間的內容跟設備，他並沒有表是什麼意見。施工期間若是
    兩造一起來現場時還會一起討論施工內容跟進度。」「沒有
    (指 施工期間有無看過兩造起過爭執)， 都是討論問題。」
    (95 年10月27日言詞辯論筆錄）；另證人即為原告負責系爭
    房屋室內設計之大境空間公司實際負責人乙○○於95年訴字
    第2361號甲○○ (即本件被告)訴 請丙○○ (即本件原告)
    遷讓房屋等事件審理中證稱「有 (指施工裝潢期間有無碰過
    屋主即甲○○)， 有遇過二次，大約在95年3 月底的時候，
    第一次遇到屋主是因為蔡先生約我與屋主頂樓看水塔，因為
    我們在三樓有裝設一個中繼水塔，裝設中繼水塔的目的是因
    為樓下二樓要裝設十二間的淋浴間，當時還有我們的水電師
    傅石先生..... 。第二次大約與第一次時間隔了一個禮拜，
    在系爭房屋現場，我與被告 (本件原告)及 原告 (即本件被
    告)， 討論一樓浴室蹲式馬桶的化糞管跑的位置，本來我們
    是設計說鑽孔到地下的消防水池，但後來協議是不鑽孔，而
    採用裝設明管的方式接到化糞池。」「是的 (指這二次屋主
    是否參與討論，並聽取證人意見)」 「有 (指有無參與兩造
    在木童餐廳的協調)， 被告要求我們公司的相關人員都要參
    加，當天我們公司有我、還有我們公司的詹經理、丁美娟，
    被告當天有到場，及他們公司的一個經理，而原告方面則由
    原告夫妻二人到場。.... 」 「沒有 (指在木童餐廳協調的
    時候，有無聽到屋主有無說不同意裝潢)， 他沒有這樣說。
    ）」「是的 (指在第二次見面的時候，系爭房屋裝潢的雛型
    是否已完成)」 「有 (指本件原告有無向證人要過屋子的平
    面設計圖)， 是要拿給屋主看的，在我們進場之前就有了。
    」 (第266 頁以下，該事件95年12月19日準備程序筆錄)；
    參以證人2 人均係為原告計設裝潢系爭房屋之人，與兩造並
    無任何親誼或僱傭關係，衡情並無故意虛偽陳述或有所偏頗
    之可能，是依證人2 人所述參互以觀，已足認被告於系爭房
    屋裝潢過程，確多次至現場且知悉裝潢大致內容及範圍，則
    被告應知悉原告承租系爭房屋係用以經營經絡養生美容館，
    否則豈有於證人等告知關於裝設中繼水塔及12間淋浴間之時
    仍未為反對之意思，而仍由證人等人繼續施作裝潢之可能；
    原告主張被告確實同意原告所為內部改裝裝潢之詞，應可認
    為真實。
  (二)另本擬與原告合作經營經絡養生美容館之證人丁○○證稱「
    .... 大 約是今年一月初認識被告，我們有約一天在系爭房
    屋的樓上直接談，在場的有兩造及另一位林善陞，我是遲到
    ，我到場聽到兩造再談租房子的事，原告有提到要做美容養
    生經絡理療之用，也有談到要裝潢隔間一二樓，有大概提到
    要用到哪些地方格間裝潢，被告當時表示同意，說只要在租
    期屆滿原告能夠回復原狀他就沒有意見，當時有講到一加二
    樓租金每月六萬五千元，三、四樓加進來的話則每月六萬八
    千元，租期原告本來希望租十年，但被告表示租期太長，只
    同意七年吧，不確定同意幾年，... 」「我有去現場看了幾
    次 (指開始裝潢後，有無再到現場)， 其中有一次碰到被告
    ，碰到被告的那次，我確定系爭房屋的裝潢已經大致完成，
    包括排水孔、地板鑽孔、新設廁所、淋浴設備的大致雛型都
    已經完成，有聽到兩造在討論排水孔的問題，但沒有聽到被
    告表示不同意的意思。」 (95年10月27日言詞辯論筆錄)，
    亦證稱被告自始知悉原告承租系爭房屋係用以經營經絡養生
    美容館，益證原告主張為真實。
  (三)況原告於承租系爭房屋後，既為經營經絡養生美容館用途已
    支付3 百餘萬元用以裝潢系爭房屋之事實，亦據提出報價單
    、匯款申請書、入戶電匯匯款回條、支票等影本為證，且為
    被告所不爭執 (96年1 月2 日言詞辯論筆錄)， 衡情原告亦
    不可能於屋主即被告完全不知情之情形下，即於承租之初投
    入鉅額資金用為裝潢，冒違約風險以致鉅額支出可能均全部
    無法回收且需再負違約懲罰責任之理，亦與其為營商獲利之
    本意相違，是原告主張亦應認較合於常理。
  (四)被告雖以原告未經其同意大興土木多處施工，其係於95年4
    月8 日因系爭房屋保全異常，經中興保全公司通知後至現場
    ，始知系爭房屋已施作隔間10餘間及洗洞4 、50洞以上，其
    因而於95年4 月25日依兩造租賃契約第14條約定終止租約等
    語，惟查依上開證人等所述，已足認被告確實自始知悉原告
    承租系爭房屋係用以經營經絡養生館，並同意內部裝潢；被
    告即難僅以保全紀錄做為其於95年4 月8 日之前並未曾至系
    爭房屋現場且不知原告承租系爭房屋用途之抗辯，被告請求
    再調相關保全紀錄即無必要；是被告既明知並同意原告裝潢
    及改裝系爭房屋設施，即無違反兩造租賃契約第9 條前段約
    定(至 是否損害原有建築部分，因被告並未於本件以之為抗
    辯事由，且又另訴提起遷讓房屋訴訟，本院自無從就該部分
    為審酌)， 被告依兩造契約第14條約定而為終止契約，應認
    不生終止之效力至明。
  (五)被告雖另以上開證人等人所述，先後互有矛盾，所述難認為
    真實，惟證人等人到庭證述時間距離系爭房屋裝潢之時間已
    逾半年之久，其等所述相關細節縱有部分出入或矛盾，應認
    合於常理，且益證並無事先串證之情存在，被告又未能證明
    證人等確有虛偽陳述之情形，尚難因而即認為證人等所述為
    不實之證詞；至系爭房屋之裝潢設計圖係何時完成，則因裝
    潢設計通常多有所謂設計草圖階段，且草圖係在正式裝潢設
    計契約簽訂之前即由設計之人先行草擬提供，經兩方多次協
    商後始定案而正式簽訂，是所謂設計圖並非必係於契約簽訂
    後始繪製完成，是被告所辯乙○○證稱設計圖95年1 月1 日
    繪製，而繪圖之丁美娟反而未為該等證述，足認乙○○證詞
    不實在等語，亦無理由；至證人即擔任房屋仲介之莊景智所
    證亦僅係其於被告因認系爭房屋之改裝裝潢過度後，以電話
    要求其會同至系爭房屋現場，其認依合約約定應經被告同意
    ，而出面詢問原告如何善後，原告有表示歉意等語 (95年10
    月27日言詞辯論筆錄)， 惟兩造合約並未約定需以書面同意
    始得為改裝裝潢之行為，有房屋租賃契約書可參，而莊景智
    所稱原告表示歉意亦僅能證明原告承認有改裝內部之行為，
    尚難據為被告不知或不同意內部改裝之證明，莊景智既證稱
    就兩造其餘之後事情並不知情，則其所證不足為被告有利之
    證述；至乙○○等人主要裝潢設計之範圍為系爭房屋1 至4
    樓部分，則其未能注意系爭房屋總樓層高度亦與常情無違，
    難因而即認其所為陳述係虛偽不實；是被告此部分抗辯並無
    理由。
  (六)綜上，足認被告事先知悉原告承租系爭房屋係用以經營經絡
    養生美容館之用，原告就系爭房屋所為之內部改裝裝潢，已
    經被告同意，其所為內部分改裝裝潢並未違反兩造租賃契約
    之約定，被告所為終止兩造租賃契約之行為，並不生終止之
    效力。
五、原告主張因被告違反民法第423 條規定，其已依法終止兩造
    租賃契約，自得依兩造租賃契約約定及民法第179 、767 、
    962 條、226 條第1 項債務不履行損害賠償規定，請求被告
    返還自95年5 月20日至95年6 月14日止之租金58,933元、押
    租金136,000 元及如附表所示編號5 至編號12號之支票共8
    紙，有無理由？
  (一)按「出租人以合於所約定使用收益之租賃物交付承租人後，
    不僅須消極的不妨礙承租人使用收益，且須積極的在租賃關
    係存續中，保持其合於約定使用收益之狀態，此觀民法第四
    百二十三條之規定自明。故租賃物在租賃關係存續中，受有
    妨害，致無法為圓滿之使用收益者，不問其妨害係因可歸責
    於出租人之事由或由於第三人之行為而生，出租人均負有除
    去之義務，以保持租賃物合於約定使用收益之狀態。倘出租
    人怠於履行此項義務，致承租人受有損害，自應負債務不履
    行之損害賠償責任」 (最高法院77年度台上字第2369號裁判
    意旨參照)。 又因可歸責於債務人之事由，致為不完全給付
    者，債權人得依關於給付遲延或給付不能之規定行使其權利
    ；因可歸責於債務人之事由，致給付不能者，債權人得請求
    賠償損害；而解除權之行使，不妨礙損害賠償之請求；且第
    258 條及第260 條之規定，於當事人依法律之規定終止契約
    者，準用之；民法第227 條第1 項、第226 條第1 項、第
    260 條、第263 條分別定有明文。復按不能之給付，指債務
    人應為之給付，不能依債務本旨實現之謂；而不完全給付，
    則指債務人提出之給付，不合債之本旨而言。亦即前者之給
    付為不能，後者則已為給付，僅不合債之本旨而已（最高法
    院86年度台上字第924 號判決意旨參照）。
  (二)本件原告依兩造房屋租賃契約書之約定而使用系爭房屋，且
    其所為內部改裝裝潢之行為亦未違反房屋租賃契約之約定，
    被告卻於95年4 月10日予以斷水斷電，未保持系爭房屋合於
    使用收益之狀態，使原告因而未能繼續使用系爭房屋之事實
    ，亦為兩造所不爭執，則原告因被告違反民法第423 條規定
    所提供債之給付並不完全，而於95年5 月9 日催告被告應提
    供系爭房屋予原告使用，不得阻礙，並因被告仍置不理，原
    告因認契約之目的已無法達成，因而再於95年5 月19日發函
    終止兩造間租賃契約等情，亦分別有高雄地方法院郵局第
    1607 號 、1735號存證信函及回執為憑；原告既已於95年5
    月19日為終止租約之意思表示，且此一意思表示係在95年5
    月22日送達予被告，亦有回執可佐，而被告確有違反民法第
    423 條規定所為給付並不完全，原告於催告後被告仍拒絕履
    行，原告自得終止兩造租賃契約，則原告所為終止租約之意
    思表示於到達被告時即生終止效力，兩造租賃契約應認自95
    年5 月22日起已經合法終止。
  (三)再者，「無法律上之原因而受利益，致他人受損害者，應返
    還其利益。雖有法律上之原因，而其後已不存在者，亦同。
    」民法第179條定有明文。被告既未於租賃期間內保持租賃
    物合於約定使用收益之狀態，所為給付不合債之本旨，顯有
    可歸責之原因，原告因而終止兩造租賃契約，而押租金之性
    質在擔保租金之給付及租賃債務之履行、原告預先給付未到
    期之租金部分，被告於受領時固有法律上之原因，惟租賃關
    係已因原告終止而消滅，被告受領法律上之原因嗣後已不存
    在，從而原告自得依不當得利之法律關係，請求被告返還押
    租金136,000 元，及終止後自95年5 月23日起至95年6 月14
    日止之租金52,133元 (元以下四捨五入，按每月租金68,000
    元比例計算)， 及用為預繳租金如附表編號5 至編號12之支
    票共8 紙；惟因原告所為終止租賃契約之存證信函係於95年
    5 月22日始送達於被告，有送達回執 (原證6)可憑，兩造租
    賃關係應認於該日始合法終止，原告僅得請求返還自95年5
    月23日起算之租金，是原告依民法第179 條規定請求逾此範
    圍之請求尚屬無據。另自95年5 月20日至95年5 月22日止之
    租金6,800 元部分，確因被告未依約定提供合於約定使用收
    益狀態，以致原告無法繼續使用租賃物，則為兩造所不爭執
    ，依上開說明，原告此部分應認受有支付租金卻無法使用租
    賃物之損害，自得依債務不履行損害賠償之規定，請求被告
    賠償損害；是原告依民法第179 條及債務不履行損害賠償等
    規定，請求被告返還自95年5 月20日至95年6 月14日止之租
    金58,933元、押租金136,000 元及如附表所示編號5 至編號
    12號之支票共8 紙，為有理由。
  (四)原告依民法第179 條及債務不履行損害賠償之規定請求為有
    理由既如上述，則其依民法767 、962 條及第227 條第1項
    、226 條第1 項債務不履行損害賠償規定所為競合請求，本
    院自毋庸再為論述。
六、原告主張被告自95年4 月初起即禁止原告使用系爭房屋，應
    依民法第226 條第1 項或不當得利之規定，賠償原告自95
    年4 月15日至95年5 月19日止之租金79,333元，有無理由？
    依上開所述，被告確自95年4 月10日起予以斷水斷電未依約
    定提供合於約定使用收益狀態之租賃物，以致原告無法繼續
    使用租賃物，均為兩造所不爭執，原告即受有支付租金卻無
    法使用租賃物之損害，自得依債務不履行損害賠償之規定，
    請求被告賠償損害；是原告依民法債務不履行損害賠償之規
    定，請求被告返還自95年4 月15日至95年5 月19日止之租金
    79,333元。至原告依不當得利而為擇一請求部分，本院即毋
    庸再為論述。
七、原告主張因承租系爭房屋支出裝潢費用3,831,935 元，亦得
    依民法第226 條第1 項、民法第184 條第2 項規定，擇一請
    求被告賠償，有無理由？
  (一)按適用法律為法院之職權，法院就當事人主張之事實，如何
    適用法律，不受當事人法律上陳述之拘束。本件原告係因被
    告在95年4 月10日將系爭房屋予以斷水斷電所為給付並不完
    全，而經催告後始終止兩造間租賃關係之事實為兩造所不爭
    執，且原告乃依法終止租賃關係亦如上述；是被告依兩造租
    賃契約所應提供合於約定使用狀態房屋之主給付義務，於終
    止契約之前並非已陷於給付不能，因斷水斷電之行為經催告
    後被告本得於終止租賃關係前為補正，自非嗣後主觀給付不
    能或客觀給付不能，被告未能補正乃係因原告經催告不履行
    而終止租賃契約所致，故原告關於改裝裝潢系爭房屋支出之
    裝潢費用3,831,935 元，係因原告依法終止租約所生之履行
    利益損害或被告所為加害給付所致，並非因被告給付不能所
    生之損害，原告逕依民法第226 條第1 項規定請求被告就此
    部分為損害賠償，固無理由；惟被告確有未依兩造租賃契約
    約定提供合於使用狀態房屋主給付義務之違反，所為給付並
    不完全，就原告支出之裝潢費用部損失部分應認為構成履行
    利益之損害，原告自得依債務不履行損害賠償之法律關係請
    求被告賠償，惟適用法律為法院職權，原告既已陳明依債務
    不履行之法律關係請求，依上開說明，原告此部分請求仍應
    准許；惟其中冷氣空調設備經鑑定結果仍有殘值546,762 元
    ，有台灣區冷凍空調工程工業同業公會96年9 月5 日 (96)
    台冷會旺字第9609655 號函及所附鑑定報告書可參，兩造雖
    均對鑑定結果認有無法反應市場真正殘值，惟未明鑑定報
    告有何不實之處，本院認仍宜以鑑定報告為參酌，該部分既
    仍有殘值，應自原告請求損害額中扣除之，是原告此部分請
    求金額在3,285,173(計算式3,831,935-546,762=3,285,173)
    元範圍內為有理由，逾此部分則無理由，應予駁回。
  (二)原告另依民法第184 條第2 項規定擇一請求被告賠償部分即
    毋庸再為論述。
八、綜上所述，原告本於兩造租賃契約之約定，於依法終止租約
    後，依民法不當得利、債務不履行之法律關係，請求被告返
    還如附表所示編號5 至編號12號之支票共8 紙；及給付
    3,559,439 元及自起訴狀繕本送達翌日之95年6 月17日 (起
    訴狀繕本於95年6 月16日送達)起 至清償日止，按週年利率
    5%計算之利息範圍內，為有理由；原告逾此部分之請求則屬
    於法無據，應予駁回。又兩造就金錢請求部分均陳明願供擔
    保請准宣告假執行或免為假執行，經核就原告勝訴部分並無
    不合，爰分別酌定相當擔保金額准許之；至原告敗訴部分，
    其假執行之聲請亦失所依附，應併予駁回。
九、本件因事證已明，兩造其餘主張及攻擊防禦方法，核與判決
    結果無，爰不一一論述。
十、據上論結：本件原告之訴為一部有理由、一部無理由，爰依
    民事訴訟法第79條、第390 條第2 項、第392 條第2 項，判
    決如主文。
中　　華　　民　　國　　96　　年　　10　　月　　16　　日
                  民事第五庭    法　官　林玉心
上正本係照原本作成。
如不服本判決，應於判決送達後20日內，向本院提出上訴狀並表
明上訴理由，如於本判決宣示後送達前提起上訴者，應於判決送
達後10日內補提上訴理由書（須附繕本）。
中　　華　　民　　國　　96　　年　　10　　月　　16　　日
                                書記官  李崑良
附表
┌──┬───┬────┬────┬─────────┬─────┬─────┐
│編號│發票人│付款人  │ 帳 號  │ 面額(新台幣元)   │ 發票日   │ 支票號碼 │
├──┼───┼────┼────┼─────────┼─────┼─────┤
│1   │徐美麗│高雄銀行│        │84,000            │95.2.15   │BCA0000000│
│    │      │灣內分行│        │                  │          │          │
├──┼───┼────┼────┼─────────┼─────┼─────┤
│2   │同上  │同上    │        │68,000            │95.3.15   │BCA0000000│
│    │      │        │        │                  │          │          │
├──┼───┼────┼────┼─────────┼─────┼─────┤
│3   │同上  │同上    │        │68,000            │95.4.15   │BCA0000000│
│    │      │        │        │                  │          │          │
├──┼───┼────┼────┼─────────┼─────┼─────┤
│4   │同上  │同上    │        │68,000            │95.5.15   │BCA0000000│
│    │      │        │        │                  │          │          │
├──┼───┼────┼────┼─────────┼─────┼─────┤
│5   │同上  │同上    │        │68,000            │95.6.15   │BCA0000000│
│    │      │        │        │                  │          │          │
├──┼───┼────┼────┼─────────┼─────┼─────┤
│6   │同上  │同上    │        │68,000            │95.7.15   │BCA0000000│
│    │      │        │        │                  │          │          │
├──┼───┼────┼────┼─────────┼─────┼─────┤
│7   │同上  │同上    │        │68,000            │95.8.15   │BCA0000000│
│    │      │        │        │                  │          │          │
├──┼───┼────┼────┼─────────┼─────┼─────┤
│8   │同上  │同上    │        │68,000            │95.9.15   │BCA0000000│
│    │      │        │        │                  │          │          │
├──┼───┼────┼────┼─────────┼─────┼─────┤
│9   │同上  │同上    │        │68,000            │95.10.15  │BCA0000000│
│    │      │        │        │                  │          │          │
├──┼───┼────┼────┼─────────┼─────┼─────┤
│10  │同上  │同上    │        │68,000            │95.11.15  │BCH0000000│
│    │      │        │        │                  │          │          │
├──┼───┼────┼────┼─────────┼─────┼─────┤
│11  │同上  │同上    │        │68,000            │95.12.15  │BCH0000000│
│    │      │        │        │                  │          │          │
├──┼───┼────┼────┼─────────┼─────┼─────┤
│12  │同上  │同上    │        │68,000            │96.1.15   │BCH0000000│
│    │      │        │        │                  │          │          │
├──┼───┼────┼────┼─────────┼─────┼─────┤
│13  │同上  │同上    │        │120,000           │95.2.10   │BCH0000000│
│    │      │        │        │                  │          │          │
└──┴───┴────┴────┴─────────┴─────┴─────┘
